臺灣基隆地方法院基隆簡易庭小額民事判決
111年度基小字第1390號
原      告  范嘉玲  

被      告  劉千華  

上列當事人間損害賠償事件，原告就本院民國111年度基金簡字
第63號詐欺等案件提起刑事附帶民事訴訟，經本院刑事庭以111
年度附民字第334號裁定移送而來，本院於111年7月13日辯論終
結，判決如下：
    主      文
被告應給付原告新臺幣柒仟零壹拾玖元，及自民國一百一十一年
五月二十六日起至清償日止，按週年利率百分之五計算之利息。
訴訟費用由被告負擔。
本判決得假執行。但被告如以新臺幣柒仟零壹拾玖元為原告預供
擔保，得免為假執行。
    事實及理由
一、本件原告經合法通知，未於言詞辯論期日到場，核無民事訴
    訟法第386條所列各款情形，爰依同法第436條之23、第436
    條第2項、第385條第1項前段規定，准被告之聲請，由其一
    造辯論而為判決。
二、原告主張：
　　被告於民國110年12月3日，將其申辦之中華郵政股份有限公
    司000-00000000000000號帳戶（下稱系爭帳戶）之提款卡、
    密碼等物，提供予化名為「林妙妙」之詐騙集團成員使用。
    而該詐騙集團則係推由不詳成員，於110年12月5日下午2時5
    6分左右，藉由電話聯絡原告，訛稱原告會員資格設定錯誤
    、必須操作網路銀行取消設定云云，使原告誤信其詞，於同
    日下午3時21分左右，以自己網路銀行之帳號、密碼，將自
    己帳戶內之新臺幣（下同）7,019元，轉帳匯入業由詐騙集
    團支配管領之系爭帳戶，後詐騙集團則將上開款項提領一空
    。而被告雖已遭臺灣基隆地方檢察署（下稱基隆地檢署）檢
    察官提起公訴，然原告因被告交付提款卡、密碼供詐騙集團
    隨意使用，總計受有7,019元之財產損失，是原告乃本於侵
    權行為之法律關係，提起本件損害賠償之訴，並聲明：被告
    應給付原告7,019元，及自刑事附帶民事訴訟起訴狀繕本送
    達之翌日即111年5月26日（刑事附帶民事訴訟起訴狀誤載為
    111年5月10日）起至清償日止，按週年利率5%計算之利息；
    願供擔保，請准宣告假執行。
三、被告答辯：
　　被告同意賠償原告7,019元。
四、本院判斷：
  ㈠查被告於110年12月3日，將其系爭帳戶之提款卡、密碼等物
    ，提供予化名為「林妙妙」之詐騙集團成員使用；而該詐騙
    集團則係推由不詳成員，於110年12月5日下午2時56分左右
    ，藉由電話聯絡原告，訛稱原告會員資格設定錯誤、必須操
    作網路銀行取消設定云云，使原告誤信其詞，於同日下午3
    時21分左右，以自己網路銀行之帳號、密碼，將自己帳戶內
    之7,019元，轉帳匯入業由詐騙集團支配管領之系爭帳戶，
    後詐騙集團則將上開款項提領一空；為此，被告已遭基隆地
    檢署檢察官提起公訴，並經本院刑事庭以111年度基金簡字
    第63號刑事簡易判決，論處相應之有期徒刑與罰金刑在案。
    此悉經本院職權查詢被告前案紀錄暨調取上開刑事案卷核閱
    屬實，並有臺灣高等法院被告前案紀錄表、本院111年度基
    金簡字第63號刑事簡易判決存卷為憑，且為兩造之所不爭。
    是依上開證據調查結果，堪信「被告允供詐騙集團使用其申
    辦之系爭帳戶，以及原告遭訛騙遂匯款至系爭帳戶」等原告
    主張為真。
  ㈡按因故意或過失，不法侵害他人之權利者，負損害賠償責任
    。數人共同不法侵害他人之權利者，連帶負損害賠償責任。
    不能知其中孰為加害人者，亦同。造意人及幫助人，視為共
    同行為人。民法第184條第1項前段、第185條第1項、第2項
    定有明文。次按連帶債務之債權人，得對於債務人中之一人
    或數人或其全體，同時或先後請求全部或一部之給付。民法
    第273條第1項亦有明定。查被告雖未參與實行詐騙並取用贓
    款，然因金融帳戶事關存戶個人財產權益之保障，具有高度
    之專屬性、私密性，除非本人或與本人具密切關係者，難認
    有何得以自由流通使用該等專屬於特定人之金融帳戶之正當
    理由，一般人亦應妥為保管存摺、提款卡、密碼等物，此要
    屬吾人日常生活經驗所足可體察，尤以近來新聞媒體及金融
    機構，對於犯罪集團大量收購、借用帳戶使用，藉此逃避查
    緝，從而勸阻民眾勿任意出售、借用帳戶之情事，均已強力
    宣導多時，被告復已成年，對社會環境已有相當之接觸，是
    其理當可就金融帳戶管理之上開情事具備相當之主觀認知，
    故被告甘冒系爭帳戶遭有心人士利用從事於犯罪之風險，任
    意交付系爭帳戶之金融卡等物，客觀上已足可反徵「被告預
    見系爭帳戶將遭恃以實施詐欺犯罪而不違背其本意之主觀容
    認心態」，兼以不詳詐騙集團嗣後果然藉由系爭帳戶，輕易
    取得彼等詐騙原告所匯款項，則原告因此所受之財產上損害
    ，與被告提供系爭帳戶提款卡、密碼，從而容認第三人隨意
    使用系爭帳戶之不法行為間，當然具有相當因果關係，是於
    刑事評價上，被告應屬詐欺取財罪之幫助從犯，於民事評價
    上，被告則因「幫助人」之身分而應視為共同侵權行為人，
    並須與該等不詳詐騙集團分子負連帶損害賠償之責；從而，
    原告本於侵權行為之法律關係，請求被告給付7,019元，自
    屬適法有據，為有理由，應予准許。
  ㈢按「給付無確定期限者，債務人於債權人得請求給付時，經
    其催告而未為給付，自受催告時起，負遲延責任。其經債權
    人起訴而送達訴狀，或依督促程序送達支付命令，或為其他
    相類之行為者，與催告有同一之效力。」「遲延之債務，以
    支付金錢為標的者，債權人得請求依法定利率計算之遲延利
    息。」「應付利息之債務，其利率未經約定，亦無法律可據
    者，週年利率為百分之五。」民法第229條第2項、第233條
    第1項前段、第203條定有明文。查原告對被告之侵權行為債
    權，乃「無確定期限」之給付，是原告請求被告自起訴狀繕
    本送達翌日即111年5月26日（刑事附帶民事訴訟起訴狀誤載
    為111年5月10日）起至清償日止，依週年利率5%計付遲延利
    息，同屬適法而無不當。
  ㈣綜上，原告本於民法侵權行為之法律關係，請求被告給付如
    主文第一項所示，為有理由，應予准許。
五、本件係刑事附帶民事訴訟，而由本院刑事庭移送民事庭者，
    依法不需徵收裁判費，且至本院言詞辯論終結時，亦未發生
    其他訴訟費用，故無從確定訴訟費用之數額。惟依法仍應依
    民事訴訟法第78條，諭知訴訟費用由敗訴之被告負擔，以備
    將來如有訴訟費用發生時，得以確定其數額，併予敘明。
六、本判決係適用小額訴訟程序所為被告敗訴之判決，依民事訴
    訟法第436條之20之規定，應依職權宣告假執行，爰依職權
    宣告之，併酌情宣告被告預供相當之擔保金額後，得免為假
    執行。　　
中　　華　　民　　國　　111 　年　　7 　　月　　13　　日
                  基隆簡易庭法  官   王慧惠
以上正本係照原本作成。　　　　　　　　　   
對於本件判決如有不服，應於收受送達後20日內向本院提出上訴
書狀，上訴於本院合議庭，並按他造當事人之人數附具繕本。
當事人之上訴，非以判決違背法令為理由不得為之，上訴狀應記
載上訴理由，表明下列各款事項：
㈠原判決所違背之法令及其具體內容。
㈡依訴訟資料可認為原判決有違背法令之具體事實。
如委任律師提起上訴者，應一併繳納上訴審裁判費。　　　　　
中　　華　　民　　國　　111 　年　　7 　　月　　13　　日
                            書記官   姚安儒